# 军品收入确认

提问人：song2003921 时间：2017-12-06 21:29:41
甲公司为民营军品生产企业，为军品总装厂乙生产配套产品A。由于乙尚未与部队签订完整的合同，尚不能与甲签订有价款的购销合同，双方仅签了一份预付款合同，并支付了一笔预付款，同时说明待乙方与部队定价后，再签订正式合同。甲方已在 2015 、 2016 年分别提供了乙方所需产品，但截至目前仍未签订最终合同。 已知甲为乙方A产品的唯一的配套生产厂家，请问甲方 2015 、 2016年是否应确认收入？如果确认收入，金额如何确定？是否可以按军品管理办法，根据成本*（1+5%）先确认收入，待签订合同后根据最终定价调整收入。 根据以往的历史数据，甲方为乙方供货，从未出现毛利为负的情况。

回答人：chenyiwei
可参考《瑞华研究 2010 ～ 2016 汇编》之“问题2-1-32（销售价格未获得购买方确认时收入的确认）”。